【裁判字號】    97,訴,559
【裁判日期】    980227
【裁判案由】    清償債務
【裁判全文】
臺灣基隆地方法院民事判決               97年度訴字第559號
原      告  台灣中小企業銀行股份有限公司
法定代理人  蔡慶年
訴訟代理人  甲○○
被      告  乙○○
上列當事人間請求清償債務事件，本院於中華民國98年2月26日
言詞辯論終結，判決如下：
    主  文
被告應給付原告新臺幣陸拾柒萬肆仟壹佰捌拾玖元，及自民國九
十七年七月二十四日起至清償日止，按年息百分之五點一六計算
之利息，暨自民國九十七年八月二十五日起至民國九十八年二月
二十四日止，按上開利率百分之十，自民國九十八年二月二十五
日起至清償日止，按上開利率百分之二十計算之違約金。
訴訟費用新臺幣柒仟參佰捌拾元由被告負擔。
    事實及理由
一、按當事人喪失訴訟能力或法定代理人死亡或其代理權消滅者
    ，訴訟程序在有法定代理人取得訴訟能力之本人承受其訴訟
    以前當然停止，民事訴訟法第170條定有明文。又該條所定
    之承受訴訟人，於得為承受時，應即為承受之聲明，同法第
    175條亦有明文。經查：本件原告起訴時係以丙○○為法定
    代理人，惟丙○○於98年1月5日卸任原告之董事長職務，此
    有財政部中華民國（下同）97年12月30日台財庫字第097035
    22 222號函附卷可稽，其法定代理權已因而消滅，而原告之
    新任法定代理人蔡慶年已於98年2月10日以民事承受訴訟狀
    向本院聲明承受訴訟，經核與上開規定相符，應予准許。
二、原告起訴主張，被告於94年5月17日向原告借款新臺幣 (下
    同）80萬元，約定借款期間自94年5月24日起至109年5月24
    日止，利息自實際撥款之日起，依年金法按月攤還本息，利
    率按原告定儲利率指數加碼年息2.43％機動計算，並約定如
    未依約履行即喪失一切期限利益，所有債務視為全部到期，
    並自約定攤還之日起，逾期在6個月內，按借款利率10％，
    逾期超過6個月者，就超過部分按借款利率20％加計違約金
    。詎被告自97年8月24日起即未依約履行，本息僅攤還至97
    年7月24日止，依約即喪失一切期限利益，所有債務視為全
    部到期，經核被告尚積欠原告本金674,189元及依約計算之
    利息及違約金未付，為此提起本件訴訟，並聲明如主文第1
    項所示。
三、經查：原告主張之事實，業據其提出與其所述相符之台灣企
    銀房屋貸款契約影本、台灣企銀放款利率表影本及電腦列印
    之客戶帳欠電腦資料表等件為證。至被告雖辯稱其目前無力
    清償云云，惟有無資力償還，乃係執行問題，不得據為不負
    履行義務之抗辯（最高法院19年上字第1733號判例意旨參照
    ），是被告前揭所辯，亦非可採。從而，原告依消費借貸之
    法律關係，請求被告給付如主文第1項所示之本金、利息、
    違約金，為有理由，應予准許
四、據上論結，本件原告之訴為有理由，依民事訴訟法第78條，
    判決如主文。
中    華    民    國    98    年     2    月    27    日
                  民事庭法  官  姚貴美
以上正本係照原本作成。
對於本件判決如有不服，應於收受送達後20日內向本院提出上訴
書狀，敘述上訴之理由，上訴於臺灣高等法院。
中    華    民    國    98    年     2    月    27    日
                        書記官  詹小瑤


司法院資訊處製作；財團法人民間司法改革基金會備份。
